【裁判字號】    99,重上更(一),263
【裁判日期】    991116
【裁判案由】    毒品危害防制條例
【裁判全文】
臺灣高等法院刑事判決           99年度重上更(一)字第263號
上  訴  人
即  被  告  甲○○
選任辯護人  蔡錦得律師
上列上訴人因違反毒品危害防制條例案件，不服臺灣板橋地方法
院95年度訴字第2457號，中華民國96年6月19日第一審判決（起
訴案號：臺灣板橋地方法院檢察署95年度偵字第7173號），提起
上訴，經判決後，由最高法院發回更審，本院判決如下：
    主  文
原判決關於甲○○連續販賣第二級毒品部分撤銷。
甲○○連續販賣第二級毒品，處有期徒刑柒年陸月。扣案第二級
毒品甲基安非他命貳包（驗餘淨重零點伍柒公克）沒收銷燬之；
扣案毒品外包裝袋貳個（約重零點肆陸公克）沒收之；未扣案犯
罪所得新臺幣肆仟伍佰元沒收，如全部或一部不能沒收時，以其
財產抵償之。
    事  實
一、甲○○明知甲基安非他命為毒品危害防制條例所規定之第二
    級毒品，不得持有或販賣，竟於民國95年 2月中旬某日，以
    0000000000號行動電話撥打至黃心亭所使用之0000000000號
    行動電話，表示以新臺幣（下同）3,500 元之代價向黃心亭
    購買毛重約一公克之甲基安非他命，兩人談妥後，即至雙方
    約定地點臺北縣泰山鄉「泰皇經典汽車旅館」前之馬路邊，
    由黃心亭交付毛重約一公克之甲基安非他命予甲○○，並收
    取3, 500元（黃心亭所犯連續販賣第二級毒品罪，業經原判
    決判處有期刑7年6月確定）。而甲○○販入上揭甲基安非他
    命後，除部分供己施用之外，竟另起販賣甲基安非他命（起
    訴書誤載為安非他命）營利之概括犯意，先於95年 2月16日
    晚間 7時許，經詹兆勳以0000000000號行動電話撥打至甲○
    ○所使用之0000000000號行動電話（未扣案，亦無證據證明
    現仍存在）表示欲購買價值 1,500元之甲基安非他命，甲○
    ○應允後，雙方約定於同日晚間 9時許，在臺北縣五股鄉○
    ○路與新五路口交易，雙方到場後，甲○○即交付甲基安非
    他命一包（實際重量不詳）予詹兆勳，並向其收取 1,500元
    ，以此方式販賣第二級毒品甲基安非他命一次。復承上揭販
    賣甲基安非他命營利之概括犯意，先後於同年2月18日下午3
    時許及2月19日下午3、4時許，詹兆勳以其住家電話(02)285
    75 362號撥打被告上開行動電話，分別表示欲購買價值1,50
    0 元之第二級毒品甲基安非他命，甲○○應允後，分別於95
    年2月18日下午3時許、95年2月19日4時許，駕車至詹兆勳位
    於臺北縣三重市○○街312號8樓住處樓下，各交付甲基安非
    他命一包（實際重量不詳）予詹兆勳，並分別向詹兆勳收取
    1, 500元，以此方式連續販賣第二級毒品甲基安非他命各一
    次。嗣於95年3月22日下午3時40分許，經警持搜索票在甲○
    ○位於臺北縣五股鄉○○路○段221巷5號住處執行搜索，當
    場查獲甲○○所有、甫於同日上午 7時45分許向黃心亭販入
    而供伺機販賣之第二級毒品甲基安非他命二包（含外包裝袋
    二個○點四六公克，與甲基安非他命原淨重零點五九公克，
    取零點零二公克化驗，驗餘淨重零點五七公克）、及與本案
    無關之0000000000號行動電話一支。
二、案經臺北市政府警察局移送臺灣板橋地方法院檢察署檢察官
    偵查起訴。
    理  由
壹、證據能力部分：
一、按通訊監察錄音之譯文，僅屬依據監聽錄音結果予以翻譯之
    文字，固具文書證據之外觀，但實際上仍應認監聽所得之錄
    音帶或光碟，始屬調查犯罪所得之證物，乃刑事訴訟法第16
    5 條之1第2項所稱之證物，如其蒐證程序合法，並經合法調
    查，自具證據能力。因此檢察官如提出通訊監察錄音之譯文
    為其證據方法，實乃以其監聽所得之錄音帶或光碟，為調查
    犯罪所得之證物，法院本應依刑事訴訟法第165條之1所列之
    方法調查，以判斷該錄音帶或光碟是否與通訊監察錄音之譯
    文相符。而監聽錄音製作之譯文，雖通常為偵查犯罪機關單
    方面製作，然若被告或訴訟關係人對其真實性並無爭執，經
    法院於審判期日提示譯文供當事人辨認、表示意見並為辯論
    者，程序自屬適法（最高法院95年度臺上字第 295號、94年
    度臺上字第4665號判決意旨參照）。查本案卷內之相關電話
    監聽，事前均有獲得臺灣板橋地方法院檢察署檢察官依法核
    發之通訊監察書，取證程序未見違法情事；而警方依監聽錄
    音所製作之通訊監察案件譯文表（以下稱監聽譯文），業經
    原審及本院提示予被告、辯護人，其等於本院審理時均表示
    對於監聽譯文真實性無爭執，依上開說明，本案卷內相關監
    聽譯文應有證據能力。
二、按「被告以外之人於審判外之言詞或書面陳述，除法律有規
    定者外，不得作為證據。」刑事訴訟法第一百五十九條第一
    項定有明文。證人詹兆勳於警詢之陳述，為被告以外之人於
    審判外之陳述，而被告與其選任辯護人已當庭及具狀主張該
    證人之警詢筆錄無證據能力（見本院準備程序筆錄第 2頁）
    ，本院經審酌該證人詹兆勳已於原審審理中居於證人地位，
    接受被告與檢、辯雙方進行交互詰問，且該證人詹兆勳於警
    詢之陳述於與其於原審審理中之證詞，關於本件基本犯罪事
    實即有於95年 2月間有以電話聯絡向被告購買甲基安非他命
    至少二次以上，每次購買1500元之供述則相符，且另有被告
    與證人詹兆勳二人間分別於95年 2月16日、18日、19日三日
    之通訊監察譯文可資佐證，故本院逕採該證人詹兆勳於原審
    審理中之證詞。
三、按被告以外之人於偵查中向檢察官所為之陳述，除顯有不可
    信之情況者外，得為證據，刑事訴訟法第159 條之1第2項定
    有明文，證人詹兆勳於偵查之證述，係於具結後所為之證詞
    ，並無顯有不可信之情形，且刑事訴訟法第 166條以下規定
    之交互詰問程序，屬於審判程序中人證調查證據程序之一環
    ，與證據能力係指符合法律所規定之證據適格，而得成為證
    明犯罪事實存在與否之證據資格，性質上並非相同。偵查中
    檢察官為蒐集被告犯罪證據，訊問證人旨在確認被告嫌疑之
    有無及內容，與審判期日透過當事人之攻防，調查人證以認
    定事實之性質及目的，尚屬有別。偵查中訊問證人，法無明
    文必須傳喚被告使之得以在場，刑事訴訟法第184條第2項亦
    僅規定因發見真實之必要，得命證人與被告對質，是檢察官
    偵查中雖未命證人與被告對質，尚非違法。此項未經被告對
    質之被告以外之人於偵查中向檢察官所為之陳述，原則上屬
    於法律規定為有證據能力之傳聞證據，於例外顯有不可信之
    情況，始否定其得為證據，況此項詰問權之欠缺，非不得於
    審判中由被告行使以資補正。查本案證人詹兆勳於偵查中之
    證述內容，並無顯不可信之特別情形，且該證人之證述，全
    程錄音，復均係具結後始行作證，有該等證人之結文在卷可
    稽，足資擔保應無編織誣陷被告之嫌疑，事後復經原審傳喚
    到庭作證，使被告及原審辯護人得以行使反對詰問權，從而
    ，證人詹兆勳於偵查中向檢察官所為之陳述，自有證據能力
    。被告辯護人指證人於偵訊中之證詞無證據能力云云，惟未
    指出或釋明有何顯不可信之情況，是不足採信。是依上揭說
    明，證人詹兆勳於偵查中向檢察官所為之陳述，自得採為證
    據。
貳、實體部分：
一、訊據被告甲○○矢口否認有何販賣第二級毒品甲基安非他命
    之犯行，於原審辯稱：伊從未交付甲基安非他命與詹兆勳，
    伊並無販賣第二級毒品之犯行；於本院本次審理時則辯稱：
    伊向黃心亭購入之甲基安非他命，係供其施食之用；伊交毒
    品甲基安非他命予詹兆勳是因他要向伊調貨，伊沒有向他拿
    錢云云。
二、經查，被告甲○○於檢察官偵查中已供稱於95年 2月間向黃
    心亭以3500元買入甲基安非他命1小包1公克（見偵查卷第
    161頁）等語。且被告上開販賣甲基安非他命之犯行，業經
    證人詹兆勳於原審審理時具結證稱：「我曾經跟被告甲○○
    拿過甲基安非他命」、「第一次他先傳簡訊給我，說有需要
    可以打電話給他，我就打電話給他，我就拿錢給他，跟他說
    我要甲基安非他命」、「交易甲基安非他命二、三次」、「
    金額大概一、二千元，都是他送到我住家樓下」、「好像有
    一次是在五股成泰路路口」等語（見原審卷一第183至189頁
    ）。
三、且依被告及辯護人均同意引為證據之監聽譯文（本院更字卷
    準備程序筆錄第 3頁）觀之，被告甲○○與證人詹兆勳於95
    年2月16日至2月19日之間有以下之通話內容：
  (一)95年2月16日
    「（詹兆勳）你在那
      （甲○○）我剛到家而已
      （詹兆勳）你家在那裡，我待會要去五股
      （甲○○）你來阿，剛好，成泰路三段
      （詹兆勳）我要去新五路加油站
      （甲○○）那個加油站
      （詹兆勳）消防隊那裡
      （甲○○）好，你到那裡打給我」
  (二)95年2月18日
    「（詹兆勳）你在那
      （甲○○）我在三重
      （詹兆勳）六點有空嗎
      （甲○○）我有帶在身上阿
      （詹兆勳）你多久能到我這裡，我趕著要出去
      （甲○○）我人在中正北路要過去你那裡了」
    「（甲○○）『阿榮』我到了
      （詹兆勳）我這次要一五就好
      （甲○○）好，我拿二張給你」
  (三)95年2月19日
    「（詹兆勳）你有帶嗎
      （甲○○）我身上好像有，要多少
      （詹兆勳）一千五
      （甲○○）好」
    「（甲○○）我要到了
      （詹兆勳）那你進來了」
    而證人詹兆勳於原審審理時證稱：「這三天交易三次」、「
    （問：你們在二月十八日下午三點五十八分這通電話提到你
    說你要一五，他說我拿二張是何意？）原本我說要一千五，
    他說拿二千的貨當一千五給我」等語（見原審卷一上開審理
    筆錄），證人詹兆勳證述之情節與上開監聽譯文之對話內容
    互核相符，堪認其證言與事實相符，顯見被告甲○○確實有
    於95年2月16日、2月18日、2月19日先後三次販賣價值1,500
    元之甲基安非他命予證人詹兆勳。此外，復有自被告甲○○
    上述住處查獲之白色透明晶體二包扣案可資佐證，而上述白
    色透明晶體，經送臺北市政府警察局鑑驗之結果，確為第二
    級毒品甲基安非他命（原總淨重零點五九公克，各取零點零
    一公克化驗，餘零點五七公克），有臺北市政府警察局95年
    6月7日北市鑑毒字第 168號鑑驗通知書一紙在卷可稽（見偵
    查卷第 296頁），是甲○○有販入及持有第二級毒品甲基安
    非他命之事實，亦堪認定。
  (四)本件雖因被告甲○○否認有販賣甲基安非他命予證人詹兆勳
    之犯行，致無法查知其販賣甲基安非他命之利得，惟按販賣
    甲基安非他命係政府嚴予查緝之違法行為，倘若無利可圖，
    被告甲○○應無甘冒重典，平白無端義務為該買賣之工作，
    甚至主動發送簡訊詢問證人詹兆勳有無需要甲基安非他命，
    並提供「送貨到府」之服務？是其販入之價格必較售出之價
    格低廉，而有從中賺取買賣差價牟利之意圖及事實。況且，
    以原審共同被告黃心亭處查獲甲基安非他命4包（總淨重3.1
    8公克，每包淨重 0.795公克）來計算，黃心亭以一包毛重1
    公克3500元之價格售予被告甲○○，被告甲○○取得甲基安
    非他命之成本約為每公克4,403元（3500元除以0.795公克約
    等於4,403元），而被告甲○○為警查獲之甲基安非他命2包
    （原總淨重0.59公克），每包淨重0.295公克，其以每包1,5
    00元之代價售予證人詹兆勳來計算，每公克之價格約為5,08
    5元（1,500元除以0.295公克等於5,085元），顯然高於其取
    得甲基安非他命之成本，更可證明被告甲○○販賣甲基安非
    他命予證人詹兆勳確有從中謀取利益甚明。
  (五)按供述證據，每因陳述人之認知、記憶、表達能力不同，及
    誠實意願、利害關係等因素，或詢問者之詢問方式不同，而
    發生前後供述不一，或相互間有所歧異之情形。故審理事實
    之法院，對於供述證據之證明力判斷，應斟酌其供述之全般
    意旨，綜合全卷證據資料，依經驗法則與論理法則，細加縷
    析釐清，探求真意，去瑕存真，以定取捨；如其基本事實所
    為之陳述於真實性無礙時，自非不得採為證明之資料。倘不
    為真意之縷析探求，徒以比對供述資料在形式上之差異，或
    任意予以切割，擷取片言，偏執一端，遽認其供述矛盾不符
    ，而就基本事實所為之陳述於真實性無礙部分，恝置不論，
    悉數摒棄，則其採證職權之行使，即難謂於法無違。經查，
    本件證人詹兆勳於警詢（彈劾證據）、偵查中於檢察官面前
    之供述及於原審證述，雖就部分細節曾有不一之陳述，但對
    於其係於95年 2月間，有以電話與被告聯絡，再至上開處所
    ，以1千5百元之價格向被告購買甲基安非他命 1包，至少二
    次以上等重要構成要件事實之陳述，則均無歧異，復參諸被
    告與證人詹兆勳二人間分別於95年 2月16日、18日、19日三
    日之通訊監察譯文（監聽譯文中詹兆勳向被告購買毒品之時
    間為95年 2月16日、同年月18日及同年月19日各一次，合計
    為三次）可資佐證，足證證人詹兆勳於原審審理時證稱：有
    於這三天交易三次等語，核與事實相符，故應以證人詹兆勳
    於原審審理時證述有於上述三日各向被告購買三次之證詞，
    較為可採。至於其對於當時所使用電話係家裡電話或行動電
    話、其與被告交易之時間究為95年 2月或95年2、3月間、購
    買之金額或為1千至2千元，或一次為1500元，一次為2000元
    、購買之次數究為2次或3次、交付毒品時，究係用售屋廣告
    紙，或以小塑膠袋包裝等部分細節，因個人記憶力之強弱及
    因觀察力、表達能力之差異，再摻雜個人誠實意願、利害關
    係等因素，致於細節方面有不同之回憶描述，或記憶不清，
    本與常情無違，洵無礙其就上揭主要情節所為陳述之可信度
    。被告辯護人雖以證人詹兆勳於警詢、偵訊及原審審理時，
    就被告販賣毒品之次數、時間、金額及如何包裝等供述，前
    後不一致為由，認證人詹兆勳之證詞均不可採云云，然本件
    證人詹兆勳確有於95年 2月間，以電話與被告聯絡，再至上
    開處所，以 1千5百元之價格向被告購買甲基安非他命1包，
    至少二次以上等重要構成要件事實之陳述，均無歧異，已如
    前述，且本件尚有上述補強證據足資佐證，是辯護人此部分
    所辯並無足取。
  (六)綜上各項事證綜合判斷，被告甲○○販賣第二級毒品甲基安
    非他命予詹兆勳之犯行，事證明確，被告甲○○上開所辯，
    均非足採，被告甲○○連續販賣第二級毒品甲基安非他命予
    詹兆勳之上述犯行，堪以認定，應依法論科。
四、論罪部分：
（一）新舊法比較：
  １、被告甲○○行為後，94年2月2日修正公布之刑法，於95年
       7月1日施行，而刑法第2條係規範行為後法律變更所生新
      舊法律比較適用之準據法，是刑法第 2條本身雖經修正，
      但該條文既屬適用法律之準據法，本身尚無比較新舊法之
      問題，應逕適用裁判時即修正後刑法第 2條規定以決定適
      用之刑罰法律。按行為後法律有變更者，適用行為時之法
      律。但行為後之法律有利於行為人者，適用最有利於行為
      人之法律，修正後刑法第2條第1項定有明文。又比較時應
      就罪刑有關之共犯、未遂犯、想像競合犯、牽連犯、連續
      犯、結合犯，以及累犯加重、自首減輕暨其他法定加減（
      如身分加減）與加減例等一切規定，綜其全部罪刑之結果
      而為比較。刑法第56條連續犯規定業於94年2月2日修正刪
      除，並於95年7月1日施行。是新法修正施行後，被告之數
      犯罪行為，即須分論併罰。此刪除雖非犯罪構成要件之變
      更，但顯已影響行為人刑罰之法律效果，自屬法律變更，
      依新法第2條第1項規定，比較新、舊法結果，本件仍應適
      用較有利於被告甲○○之行為時法律即舊法論以連續犯。
  ２、被告行為後，毒品危害防制條例第4條第2項規定，於98年
      5月20日修正公布，於98年5月22日施行。按行為後法律有
      變更者，適用行為時之法律，但行為後之法律有利於行為
      人者，適用最有利於行為人之法律，現行刑法第2條第1項
      訂有明文。毒品危害防制條例第4條第2項，修正前係規定
      ：「製造、運輸、販賣第二級毒品者，處無期徒刑或七年
      以上有期徒刑，得併科新臺幣七百萬元以下罰金。」修正
      後則規定：「製造、運輸、販賣第二級毒品者，處無期徒
      刑或七年以上有期徒刑，得併科新臺幣一千萬元以下罰金
      。」可知犯罪構成要件相同，法定刑併科罰金部分，由 7
      百萬元提高為 1千萬元，經比較新舊法之適用結果，新法
      規定非有利於被告，依刑法第2條第1項前段，應適用被告
      行為時之修正前毒品危害防制條例第4條第2項規定。
（二）查甲基安非他命係毒品危害防制條例第 2條第2項第2款所
      列之第二級毒品，不得非法持有、販賣。核被告甲○○所
      為，係犯修正前毒品危害防制條例第4條第2項販賣第二級
      毒品罪。被告甲○○販賣前持有甲基安非他命之低度行為
      ，為販賣之高度行為所吸收，不另論罪。被告甲○○先後
      三次販賣甲基安非他命之行為，時間緊接，所犯構成要件
      各相同，顯係分別基於概括犯意為之，為修正前刑法第56
      條之連續犯，應以一罪論，除法定本刑無期徒刑部分不得
      加重外，僅就其餘有期徒刑、罰金部分加重其刑。
五、撤銷原判決關於甲○○連續販賣第二級毒品部分之理由：
    原審對被告甲○○部分認罪證明確，論處被告罪刑，固非無
    見，惟查：
（一）按有罪判決書應分別記載犯罪事實及理由，而事實一欄，
      為判斷其適用法令當否之準據，法院應將依職權認定與論
      罪科刑有關事實，翔實記載，然後於理由內逐一說明其憑
      以認定之證據，並使事實認定與理由說明，互相適合，方
      為合法。倘若事實認定與理由說明，不相一致，或事實或
      理由欄內之記載，前後齟齬，按諸刑事訴訟法第 379條第
      14款後段規定，均屬判決理由矛盾，當然違背法令。經查
      ：
  １、原判決於事實欄二(一)（見原判決第 3頁）及理由欄貳、二
      (三)（見原判決第11頁）認定被告甲○○於95年 2月16日、
      同年月18日、同年月19日連續販賣「3 次」甲基安非他命
      予詹兆勳，惟於原判決理由欄貳、四(二)即原判決第16頁第
      4、5行僅認定被告甲○○先後「2 次」販賣甲基安非他命
      予詹兆勳，其理由前後敘述不一，且與事實認定，前後齟
      齬，揆諸上開說明，自有未合。
  ２、原判決於理由欄貳、四（三）沒收部分說明：警方在被告
      前開住處查扣者為安非他命（見原判決第17頁第5行），
      惟查，扣案之白色透明晶體二包，經送臺北市政府警察局
      鑑驗之結果，確為第二級毒品甲基安非他命，有臺北市政
      府警察局毒品鑑驗通知書一紙在卷可稽，已如前述，該部
      分之記載，顯與前開鑑定結果不相符。又原判決第17頁第
      8 行以下於理由欄貳、四（三）沒收部分說明：毒品分裝
      袋已與安非他命無法完全析離，併依毒品危害防制條例第
      18 條第1項前段之規定宣告沒收銷燬，惟原判決於犯罪事
      實欄二(二)（見原判決第4頁第3、4行）與主文欄第三項則
      均僅載明毒品甲基安非他命之驗餘淨重0.57公克，並未併
      將該毒品之外包裝袋之重量（約0.46公克）一併計入，或
      註記亦包含外包裝袋，亦有未合。
（二）被告行為後，毒品危害防制條例於98年 5月20日修正公布
      ，同年月22日生效施行，原判決未及比較新舊法，尚有未
      洽。
    被告上訴否認犯罪，雖無可取，然原判決既有上揭可議之處
    ，自屬無可維持，應由本院將原判決關於甲○○部分撤銷並
    就該部分自為判決。
六、自為判決之科刑理由：
    審酌被告甲○○之素行、犯罪動機、目的、手段、其販賣毒
    品之數量尚微、販賣次數為三次、販賣對象僅為一人，販賣
    利得尚少，對社會秩序及購買毒品者身心健康所生危害之程
    度，及其智識程度為高中畢業，暨犯後否認犯行之態度等一
    切情狀，量處被告如主文第二項所示之刑。至被告上開犯行
    之犯罪時間，雖在96年 4月24日以前，惟依中華民國96年罪
    犯減刑條例第 3條第1項第7款規定，因其所犯為毒品危害防
    制條例第4條第2項之罪，且其宣告刑已逾有期徒刑1年6月之
    刑，故不得予以減刑，併予敘明。
七、沒收部分：
（一）在被告甲○○前開住處查扣之第二級毒品甲基安非他命 2
      包（合計淨重0.59公克，取0.02公克化驗用罄，驗餘淨重
      0.57公克），係被告甲○○於查獲日甫向黃心亭販入後而
      持有供伺機販賣之物，且係當場查獲之毒品，已如前述，
      應併依修正前毒品危害防制條例第18條第 1項前段規定宣
      告沒收銷燬之。至於上述鑑定用罄之第二級毒品甲基安非
      他命共0.02公克，既已因鑑驗而不復存在，故不為諭知沒
      收銷燬。
（二）又扣案上述毒品之外包裝塑膠袋二個，既係用於包裹毒品
      ，均係被告甲○○所有，具有防止毒品潮濕、裸露且便於
      攜帶以利持有、販賣之用，且可與其內毒品分別秤重，顯
      見並非不可析離，上述甲基安非他命外包裝塑膠袋二個（
      約重0.46公克），均應依修正前毒品危害防制條例第19條
      第1項前段規定宣告沒收之。
（三）按「犯毒品危害防制條例第四條至第九條、第十二條、第
      十三條或第十四條第一項、第二項之罪者，其供犯罪所用
      或因犯罪所得之財物，均沒收之，如全部或一部不能沒收
      時，追徵其價額或以其財產抵償之，該條例第十九條第一
      項定有明文，倘犯罪所得之財物為新臺幣時，因其本身即
      為我國現行貨幣價值之表示，固不發生追徵其價額之問題
      ；惟其犯罪所得若為新臺幣以外之財物，而全部或一部不
      能沒收時，則應追徵其價額，使其繳納與原物相當之價額
      ，或以其財產抵償之，方能達到沒收之目的。其供犯罪所
      用之物，若為新臺幣以外之財物，而全部或一部不能沒收
      時，亦同。」（最高法院98年度台上字第3039號判決意旨
      參照），是被告甲○○販賣3次價值各1,500元之甲基安非
      他命予詹兆勳，所得財物共為 4,500元，雖均未扣案，惟
      仍應依修正前毒品危害防制條例第19條第 1項之規定宣告
      沒收，並諭知如全部或一部不能沒收時，應以其財產抵償
      之。
（四）至扣案0000000000號行動電話1支難認與被告甲○○前開
      犯行有關，爰不為沒收之宣告，併予敘明。
據上論斷，應依刑事訴訟法第369條第1項前段、第364條、第299
條第1項前段，修正前毒品危害防制條例第4條第1項、第18條第1
項前段、第19條第1項，刑法第2條第1項前段、第11條，修正前
刑法第56條，判決如主文。
本案經檢察官陳國鳴到庭執行職務。
中    華    民    國    99    年    11    月    16    日
                  刑事第七庭  審判長法  官  趙功恆
                                    法  官  楊智勝
                                    法  官  游紅桃
以上正本證明與原本無異。
如不服本判決，應於收受送達後10日內向本院提出上訴書狀，其
未敘述上訴之理由者並得於提起上訴後10日內向本院補提理由書
（均須按他造當事人之人數附繕本）「切勿逕送上級法院」。
                                    書記官  戴伯勳
中    華    民    國    99    年    11    月    17    日
附錄本案論罪科刑法條全文：
修正前毒品危害防制條例第四條
製造、運輸、販賣第一級毒品者，處死刑或無期徒刑；處無期徒
刑者，得併科新臺幣一千萬元以下罰金。
製造、運輸、販賣第二級毒品者，處無期徒刑或七年以上有期徒
刑，得併科新臺幣七百萬元以下罰金。
製造、運輸、販賣第三級毒品者，處五年以上有期徒刑，得併科
新臺幣五百萬元以下罰金。
製造、運輸、販賣第四級毒品者，處三年以上十年以下有期徒刑
，得併科新臺幣三百萬元以下罰金。
製造、運輸、販賣專供製造或施用毒品之器具者，處一年以上七
年以下有期徒刑，得併科新臺幣一百萬元以下罰金。
前五項之未遂犯罰之。

司法院資訊處製作；財團法人民間司法改革基金會備份。
